臺灣板橋地方法院民事裁定　　　　　　　　96年度破字第42號
聲　請　人　甲○○
上列聲請人聲請裁定准許破產程序和解事件，本院裁定如下：
    主  文
聲請駁回。
聲請程序費用由聲請人負擔。
    理  由
一、本件聲請意旨略以：聲請人自從與夫分居後，所有家庭重計
    均落在聲請人身上，乃在不得已情況下，動用信用卡、現金
    卡等方式紓困，一直以債養債維持，嗣聲請人失業後，頓失
    經濟來源，如今僅以打零工方式掙取少許生活費用，實無力
    清償累積之新台幣（下同）270 餘萬元之負債，應已符合破
    產之條件，惟聲請人仍願先與債權人進行破產前之和解程序
    ，倘債權人不同意，亦請依破產法第35、57條規定宣告聲請
    人破產，並提出財產狀況說明書、債權人清冊，及附具所擬
    與債權人和解之方案，與提供履行其所擬清償辦法之擔保，
    聲請裁定准許破產程序和解等語。
二、按債務人不能清償債務者，在有破產聲請前，得向法院聲請
    和解，破產法第6 條第1 項定有明文。又法院認為必要時，
    得傳喚聲請人，令其對於第7 條所規定之事項補充陳述，並
    得隨時令其提出關係文件或為其他必要之調查；聲請人經法
    院傳喚無正當理由而不到場，或到場而不為真實之陳述，或
    拒絕提出關係文件者，應駁回其和解之聲請，復為破產法第
    8 條及第10條第1 項第4 款所明定。查本院受理聲請人之聲
    請後，認有傳喚聲請人到場說明財產情況及清償擔保之必要
    ，乃通知聲請人於96年5 月31日上午11時攜同擔保人盧也萍
    到院，並應提出財產證明文件。該通知已於96年5 月18日送
    達聲請人，有送達證書附卷可憑，惟聲請人無正當理由而不
    到場，亦未向本院陳報命其補正說明之資料，依前揭說明，
    自應駁回本件破產和解之聲請。
三、次按「債務人聲請和解時，應提出財產狀況說明書及其債權
    人、債務人清冊，並附具所擬與債權人和解之方案，及提供
    履行其所擬清償辦法之擔保」、「和解聲請經許可後，法院
    應指定推事1 人為監督人，並選任會計師或當地商會所推舉
    之人員或其他適當之人1 人或2 人，為監督輔助人」、「法
    院認為必要時，得命監督輔助人提供相當之擔保」、「監督
    輔助人之報酬，由法院定之，有優先受清償之權」，破產法
    第7 條、第11條第1 、2 、3 項分別定有明文。查本件聲請
    人聲請破產和解所提供履行其所擬清償辦法之擔保，為擔保
    人盧也萍願以現金2 萬元擔保和解方案，顯聲請人聲請破產
    和解所提供履行其所擬清償辦法之擔保並不充足；又聲請人
    固主張其有財產為盧也萍贈與之現金11萬元云云，惟並未提
    出任何證明；是本件聲請人既無法提供債權人相當之擔保，
    亦不能給付監督輔助人之報酬，顯無進行和解之實益，故本
    件聲請人以其不能清償債務，在有破產聲請前，向本院聲請
    和解，並無理由，應予駁回。
四、復按所謂破產，乃於債務人不能清償債務時，為使全部債權
    人獲得平等滿足，對於債務人之總財產，由法院介入其分配
    過程之一般強制執行程序。法院宣告破產後，應選任破產管
    理人，並決定申報債權期間及第1 次債權人會議期日（破產
    法第64條）；破產管理人應就會計師或其他適於管理該類破
    產財團之人中選任（同法第83條第1 項）；破產管理人就任
    後，應清查整理債務人之財產狀況（同法第87條至第89條）
    ，並編造債權表及資產表（同法第94條），必要時尚須執行
    破產法第90條至第93條規定之職務，是其職務內容甚為繁雜
    ，應由法院核定給予相當之報酬（同法第84條）；另法院應
    依聲請或依職權召集債權人會議（同法第116 條），由債權
    人會議聽取破產管理人之報告、議決法定事項並行使其他權
    限（同法第119 條、第120 條等）；債權人會議得選任監查
    人1 人或數人（同法第120 條第1 款），且實務上向認監查
    人係必要機關，不得免設（司法院25年院字第1529號解釋參
    照），而監查人職司破產程序之監督，破產法賦予之權限甚
    多，職責繁重，故破產法亦採有酬制，應由法院斟酌其工作
    情形定其報酬數額（同法第128 條、第84條）。由上觀之，
    破產程序之進行應支出相當之費用，乃顯可預期，倘債務人
    毫無財產，或財產之價值過小，無足清償進行破產程序應支
    出之費用時，破產程序之進行即無任何實益可言，參酌破產
    法第148 條「破產宣告後，如破產財團之財產不敷清償財團
    債務時，法院因破產管理人之聲請，應以裁定宣告破產終止
    」之立法意旨，應以裁定駁回該破產之聲請。查聲請人負債
    高達270 餘萬元，雖自稱有資產現金11萬元云云，惟無法提
    出相當證明，本難信為真實，且縱認聲請人果有現金11萬元
    之資產，仍明顯不足支應破產法第95、96條所列破產財團費
    用及財團債務，亦無宣告破產之實益，故聲請人請求無法和
    解則宣告其破產，為無理由，應予駁回。
五、依破產法第5 條，民事訴訟法第95條、第78條，裁定如主文
    。
中　　華　　民　　國　　96　　年　　6 　　月　　4 　　日
                  民事第二庭    法　官　連士綱
以上正本係照原本作成
如對本裁定抗告須於裁定送達後10日內向本院提出抗告狀，並應
繳納抗告費新台幣1,000 元整。
中　　華　　民　　國　　96　　年　　6 　　月　　4 　　日
                                書記官　李宏明
